臺灣宜蘭地方法院刑事判決　　　　　　　100年度易字第618號
公　訴　人　臺灣宜蘭地方法院檢察署檢察官
被　　　告　李俊義
　　　　　　林文政
上列被告等因竊盜案件，經檢察官提起公訴（100年度偵字第262
5號），被告等於審理期日就被訴事實均為有罪陳述，經本院裁
定進行簡式審判程序，茲判決如下：
    主  文
李俊義共同犯刑法第三百二十一條第一項第一款、第三款之竊盜
罪，累犯，處有期徒刑捌月。扣案之美工刀壹支、老虎鉗壹支均
沒收。
林文政共同犯刑法第三百二十一條第一項第一款、第二款之竊盜
罪，處有期徒刑陸月，如易科罰金，以新臺幣壹仟元折算壹日。
扣案之美工刀壹支、老虎鉗壹支均沒收。
    犯罪事實
一、李俊義前因施用毒品案件，經臺灣高等法院於95年度上訴字
    第1673號判決判處有期徒刑1年2月確定；又因施用毒品案件
    ，經本院以95年度訴字第381號判決判處有期徒刑8月確定；
    另因犯竊盜案件，經本院以95年度簡上字第14號判處有期徒
    刑4月確定；因犯詐欺案件，經本院以95年度羅簡字第171號
    判處有期徒刑4月確定；因犯竊盜案件，經本院以95年度羅
    簡字第240號判處有期徒刑3月確定；因犯竊盜等案件，經本
    院以95年度訴字第504號判處有期徒刑4月、4月、1年，應執
    行有期徒刑1年5月確定；因犯竊盜案件，經本院以95年度易
    字第359號判處有期徒刑6月確定。上開宣告之有期徒刑1年2
    月、8月、4月、4月、3月、4月、4月、1年，經本院以96年
    度聲減字第693號裁定減刑後定應執行刑為2年4月確定，於9
    5年9月1日入監執行，於97年7月16日假釋；再因施用毒品案
    件，經本院以97年度訴字第578、623號判決判處應執行有期
    徒刑1年確定。上開假釋遭撤銷入監執行殘刑及接續執行前
    揭有期徒刑1年，嗣於99年10月9日縮刑期滿執行完畢。詎未
    悔改，復與林文政共同基於意圖為自己不法所有之竊盜犯意
    聯絡，於100年6月16日18時許，由林文政騎乘車號RB7-651
    號輕型機車搭載李俊義，二人共同前往林祺展位於宜蘭縣羅
    東鎮○○路90號「裕元旅社」之住處，侵入林祺展在該住處
    所設之警戒圍籬後，由林文政在圍籬內之空地把風，李俊義
    則攜帶其所有足供凶器使用之美工刀、老虎鉗等器物，進入
    旅社房間內，切斷毀損房間內之電纜線共7綑（總重約40公
    斤）並置入自備之布袋內而竊取之，得手後，與林文政將贓
    物共同搬運上車，正欲騎乘機車離去之際，為林祺展發現而
    報警處理，並當場扣得美工刀1支、老虎鉗1支及電纜線共7
    綑（總重約40公斤）。
二、案經林祺展訴請宜蘭縣政府警察局羅東分局報告台灣宜蘭地
    方法院檢察署檢察官偵查起訴。
    理  由
一、本件被告二人所犯係死刑、無期徒刑或最輕本刑為3年以上
    有期徒刑以外之罪，其於本院審理期日中就被訴事實為有罪
    之陳述，經本院告知簡式審判程序之旨，並聽取當事人意見
    後，由本院依刑事訴訟法第273條之1第1項規定裁定進行簡
    式審判程序，合先敘明。
二、前揭犯罪事實，業據被告李俊義迭於警詢、檢察官偵訊及本
    院審理時、被告林文政於本院審理時坦承不諱，並經告訴人
    林祺展於警詢之指述明確，並有贓物認領保管單1紙、現場
    照片28張等附卷可稽，復有美工刀1支、老虎鉗1支及電纜線
    共7綑（總重約40公斤）等物扣案可資佐證，則被告二人任
    意性自白核與事實相符，應可採信。從而，本件事證已臻明
    確，被告二人之犯行堪以認定。
三、按刑法第321條第1項第1、3款之加重竊盜罪，係以行為人攜
    帶兇器竊盜為其加重條件，此所謂兇器，其種類並無限制，
    凡客觀上足對人之生命、身體、安全構成威脅，具有危險性
    之兇器均屬之，且祇須行竊時攜帶此種具有危險性之兇器為
    已足，並不以攜帶之初有行兇之意圖為必要，有最高法院79
    年度台上字第5253號刑事判例可參。茲被告李俊義雖稱扣案
    之美工刀及老虎鉗1支係因工作而隨身攜帶之工具，惟該美
    工刀及老虎鉗，客觀上足以傷害人之身體及危害人之生命，
    顯具危險性，應認係屬刑法第321條第1項第3款之兇器至明。
    是核被告李俊義、林文政所為，均係犯刑法第321條第1項第
    1款、第3款之侵入住宅、攜帶兇器竊盜罪及同法第354條之
    毀損罪。被告二人均係以一行為同時觸犯上開二罪，為想像
    競合犯，皆應依法從一重之侵入住宅、攜帶兇器竊盜罪處斷
    。又被告李俊義、林文政間，就上開犯行，有犯意聯絡與行
    為分擔，為共同正犯。又被告李俊義有前揭犯罪事實欄所載
    之前科及執行情形，此有台灣高等法院被告前案紀錄表可查
    ，被告於有徒刑執行完畢5年內，再故意犯有期徒刑以上之
    本罪，為累犯，應依法加重其刑。爰審酌被告二人不思努力
    工作賺取正當酬勞，竟貪圖不法利益，行竊他人之物以獲取
    財物，以及犯罪之動機、目的、手段、對被害人造成之損害
    ，及犯罪後被告二人均坦承犯行，犯後態度良好等一切情狀
    ，各量處如主文所示之刑，並就被告林文政部分諭知易科罰
    金之折算標準。檢察官雖對被告李俊義、林文政分別求處有
    期徒刑9月、有期徒刑8月，惟本院斟酌上情，尚嫌過重，應
    量處如前所示之刑為適當，併予敘明。至扣案美工刀1支、
    老虎鉗1支為被告李俊義所有，並供渠等犯本案之用，業據
    被告二人供明在卷，應依刑法第38條第1項第2款宣告沒收。
據上論斷，應依刑事訴訟法第273條之1第1項、第299條第1項前
段，刑法第28條、第321條第1項第1款、第3款、第354條、第55
條、第47條第1項、第41條第1項前段、第38條第1項第2款，刑法
施行法第1條之1，判決如主文。
本案經檢察官周建興到庭執行職務
中    華    民    國   100    年    10    月    19    日
                  刑事第五庭法  官  陳雪玉
以上正本證明與原本無異。
如不服本判決應於收受送達後十日內向本院提出上訴書狀，並應
敘述具體理由；其未敘述上訴理由者，應於上訴期間屆滿後二十
日內向本院補提理由書(均須按他造當事人之人數附繕本)「切勿
逕送上級法院」。
                            書記官  陳建宇
中    華    民    國   100    年    10    月    19    日
附錄本案論罪科刑法條：
中華民國刑法第321條
（加重竊盜罪）
犯竊盜罪而有下列情形之一者，處6月以上、5年以下有期徒刑，
得併科新臺幣10萬元以下罰金：
一、侵入住宅或有人居住之建築物、船艦或隱匿其內而犯之者。
二、毀越門扇、牆垣或其他安全設備而犯之者。
三、攜帶兇器而犯之者。
四、結夥三人以上而犯之者。
五、乘火災、水災或其他災害之際而犯之者。
六、在車站、埠頭、航空站或其他供水、陸、空公眾運輸之舟、
    車、航空機內而犯之者。
前項之未遂犯罰之。
中華民國刑法第354條
（毀損器物罪）
毀棄、損壞前二條以外之他人之物或致令不堪用，足以生損害於
公眾或他人者，處2年以下有期徒刑、拘役或5百元以下罰金。